【裁判字號】    97,易,942
【裁判日期】    970604
【裁判案由】    傷害等
【裁判全文】
臺灣臺中地方法院刑事判決               97年度易字第942號
公  訴  人  臺灣臺中地方法院檢察署檢察官
被      告  甲○○
                      號
上列被告因傷害等案件，經檢察官提起公訴（97年度偵字第1979
號），本院判決如下：
    主    文
甲○○傷害人之身體，處拘役伍拾玖日，如易科罰金，以新臺幣
壹仟元折算壹日；又損壞他人之自小客車前座擋風玻璃，足以生
損害於他人，處拘役肆拾伍日，如易科罰金，以新臺幣壹仟元折
算壹日。應執行拘役壹佰日，如易科罰金，以新臺幣壹仟元折算
壹日。
    犯罪事實
一、甲○○因姚沛岑而爭風吃醋，於民國96年11月15日22時許，
    甲○○知悉姚沛岑前往乙○○位在臺中縣霧峰鄉○○村○○
    路406號之住處，對於乙○○因而心生不滿，竟基於傷害他
    人身體之犯意，邀同不知情之弟阮瑞堂騎乘機車，前往乙○
    ○上址住處。甲○○抵達上址後見乙○○，即持木棍毆打乙
    ○○之頭、手部位，致乙○○受有頭皮撕裂傷、背部、雙側
    手腕擦挫傷等傷害。乙○○隨即逃至屋外，甲○○追出屋外
    ，復基於毀損之犯意，再以木棍敲打乙○○所有停放屋外之
    車牌號碼8V-1735號自用小客車之前座擋風玻璃，該擋風玻
    璃因而破裂損壞而失其效用，足以生損害於乙○○。
二、案經乙○○訴由臺中縣警察局霧峰分局報告臺灣臺中地方法
    院檢察署檢察官偵查起訴。
    理    由
一、訊據被告甲○○固供承於上開時、地，前往告訴人乙○○上
    址住處之事實，惟矢口否認有何前揭傷害、毀損之犯行，辯
    稱：當天是姚沛岑打電話要伊過去的，說告訴人被人家打，
    要伊過去勸架，伊騎機車到場時，有看到兩個人從告訴人住
    處跑出去，就被兩個人撞倒了，伊進入告訴人家中後，發現
    他家中一團亂，且乙○○已經受傷了，傢俱也有被損毀的痕
    跡，伊並未毆打告訴人、亦未毀損汽車擋風玻璃云云。經查
    ：
  (一)按被告以外之人於審判外之陳述，除法律有規定者外，不得
    作為證據；又被告以外之人於偵查中向檢察官所為之陳述，
    除顯有不可信之情況者外，得為證據；另被告以外之人於審
    判外之陳述，雖不符前4條之規定，而經當事人於審判程序
    同意作為證據，法院審酌該言詞陳述或書面陳述作成時之情
    況，認為適當者，亦得為證據。當事人、代理人或辯護人於
    法院調查證據時，知有第159條第1項不得為證據之情形，而
    未於言詞辯論終結前聲明異議者，視為有前項之同意；刑事
    訴訟法第159條第1項、第159條之1第2項及第159條之5分別
    定有明文。本件證人即告訴人乙○○、證人姚沛岑、阮瑞堂
    於接受警員詢問或檢察官訊問時所為之指訴及陳述，雖係被
    告以外之人於審判外之言詞陳述，惟被告對於證人於警、偵
    訊時陳述及證述之證據能力，於本院審理中不爭執，亦未於
    言詞辯論終結前聲明異議，視為於審判程序同意作為證據，
    且被告以外之人於偵查中向檢察官所為之陳述，原則上得為
    證據，本院並審酌上開筆錄作成時之情況尚無不當，依刑事
    訴訟法第159條之1第2項及第159條之5之規定，自有證據能
    力，合先敘明。
  (二)上開犯罪事實，業經證人即告訴人乙○○於警詢、偵查及本
    院審理時證述：被告於96年11月15日22時許前往伊上址住處
    ，被告進來後沒有講話就直接歐打伊，持木棍毆打伊的頭、
    手部位，致受有頭皮撕裂傷、背部、雙側手腕擦挫傷等傷害
    ，伊逃至屋外，被告也追出去，再以木棍敲打伊所有停放屋
    外之車牌號碼8V-1735號自用小客車之前座擋風玻璃破裂等
    語綦詳（見警卷第9至10頁、偵查卷第7頁、本院97年3月19
    日審判筆錄第2至3頁），並有霧峰澄清醫院出具之診斷證明
    書及估價單各1份附卷可稽（見警卷第18、19頁），前揭診
    斷證明書所載傷勢與告訴人指訴相符，且記載告訴人於96年
    11月15日因上開傷勢前往該院就診治療，時間一致，估價單
    上記載之品名項目為「前檔玻璃」，出具時間為97年11月19
    日，與案發時間接近，並有現場測繪圖1份及照片3張附卷可
    佐（見警卷第20至22頁），益徵告訴人前揭指訴足資憑信。
  (三)證人姚沛岑於警詢時證稱：告訴人於上開時、地遭被告毆打
    成傷，當時被告與其弟阮瑞堂一同到告訴人住處，被告進入
    客廳後，就拿1支木棍朝告訴人頭部打，並追打至屋外，伊
    就叫阮瑞堂去阻止被告不要再打告訴人，之後伊就聽到一聲
    碰，後來告訴人叫伊報警；阮瑞堂並無毆打告訴人等語（見
    警卷第8頁）；復於偵訊時結證稱：當天晚上伊去告訴人家
    ，渠等在客廳裡面看電視、喝酒。還沒到告訴人家時，伊接
    到被告的電話，被告問伊是否堅持去告訴人家，伊答是，被
    告說如果這樣的話，發生什麼事他都不管，伊又答稱如果被
    告打伊朋友的話，伊就跟被告吵架。之後伊在告訴人家中又
    接到被告電話，被告問伊是否在告訴人家中，要不要出來，
    伊答稱不要，過沒5分鐘就聽到機車聲停住，被告和阮瑞堂
    就走進來，伊去擋在門口，但擋不住，伊就看到被告拿長粗
    的木棍朝告訴人的頭、身體亂打，打了好幾下，告訴人就說
    「你是誰，我跟你又不認識，為何打我」，告訴人就跑出去
    ，伊跟著出去，告訴人叫伊趕快報警，伊便拜託阮瑞堂去阻
    止被告打告訴人，阮瑞堂有去阻止；伊還沒出去前就有聽到
    外面碰一聲，很像砸東西的聲音，當時伊和阮瑞堂還在裡面
    ，被告和告訴人已經跑出去了等語（見偵查卷第8頁）。互
    核證人姚沛岑前後證述內容與告訴人指訴遭毆打情節大致相
    符，證人姚沛岑雖未親眼見聞告訴人自小客車前擋風玻璃遭
    毀損之過程，然證人姚沛岑於被告追打告訴人至屋外後、走
    出屋外前，有聽聞物品遭砸、碰的聲響，核與告訴人指訴：
    伊逃至屋外，被告也追出去，再以木棍敲打伊所有停放屋外
    之車牌號碼8V-173 5號自用小客車之前座擋風玻璃破裂一節
    之發生情狀及時序相當，應堪採憑。
  (四)證人即被告胞弟阮瑞堂亦於偵訊時結證稱：當天被告騎機車
    載伊去告訴人住處，被告進屋後，伊在外面等，聽到裡面好
    像有打架的聲音，後來告訴人跑出來，被告跟在後面，伊看
    到他們跑出來伊就進去，看到姚沛岑站著，很驚慌的樣子，
    姚沛岑並拜託伊趕快去勸被告，伊和姚沛岑就出去，也拉不
    住被告，被告就繼續打告訴人，伊有阻擋，也擋不住，伊就
    用腳踢被告等語（見偵查卷第9頁），核與證人姚沛岑證述
    伊央求證人阮瑞堂出面勸阻被告繼續毆打告訴人之情狀一致
    ，且證人阮瑞堂與被告係兄弟關係，並經檢察官諭令具結證
    述，證人阮瑞堂應無甘冒偽證風險，故為不利被告證言之必
    要，證人阮瑞堂所證上情，應堪採信。顯見被告進入告訴人
    屋內後隨即出手毆打告訴人繼而追打至屋外，除被告、告訴
    人及證人姚沛岑、阮瑞堂外，當時並無其他人於告訴人住處
    進出，更未有除被告以外之人自告訴人住處追打告訴人至屋
    外；又在場之人僅有被告有毆打、追打告訴人之行為，告訴
    人身體所受傷害部位，與證人姚沛岑指證被告毆打告訴人之
    位置大致相符，則告訴人所受傷害顯係被告毆打所致。被告
    辯稱：伊抵達告訴人住處時，有兩個人從告訴人住處跑出來
    ，伊過去時，告訴人已經受傷了云云，不足採信。
  (五)證人阮瑞堂雖於警詢時陳稱：被告載伊抵達告訴人住處後，
    被告直接衝進去，伊在外面看到屋內有2名男子跑出來，後
    由五福路往霧峰方向跑去，告訴人及被告再由屋內出來，告
    訴人頭部有受傷流血，告訴人及被告再走進去云云（見警卷
    第3頁），然此審判外之陳述，除與其於偵查中具結所為前
    揭證述內容不符外，亦與證人姚沛岑所證前情不符，並無證
    據顯示，案發當時有除被告、告訴人及證人姚沛岑、阮瑞堂
    以外之另2名年籍不詳人士在場，證人阮瑞堂於警詢時亦未
    能明確證述該2名男子特徵為何，證人阮瑞堂所陳該節，容
    係迴護之詞，不足採信。
  (六)綜上各節，堪認被告所辯，應係事後卸責之詞，不足採信。
    本件事證明確，被告犯行均堪認定，應予依法論科。
二、按刑法第354條之毀損罪，以使所毀損之物，失其全部或一
    部之效用為構成要件。最高法院著有46年台上字第1497號判
    例足參。告訴人所有之上開自小客車前座擋風玻璃因被告之
    毀損行為已生明顯破裂痕跡，範圍亦大，必須重新更換方能
    回復原狀，是該擋風玻璃之效用已然喪失。是核被告所為，
    係犯刑法第277條第1項前段之普通傷害罪及同法第354條之
    毀損罪。被告所犯上開2罪間，犯意各別，行為互殊，犯罪
    構成要件不同，應予分論併罰。爰審酌被告查無前科，有臺
    灣高等法院被告前案紀錄表可按，素行尚佳，為智慮成熟之
    成年人，不思以理性解決問題，僅因細故即前往他人住處尋
    釁，行徑乖張，貿然訴諸暴力，殊不足取，並造成告訴人受
    有上開傷勢及車損，復審酌告訴人所受傷勢及車損之輕重，
    持棒毆打、毀損物品之手段，被告犯後否認犯行，迄未與告
    訴人達成和解，犯後態度不佳，暨其犯罪動機、目的非善等
    一切情狀，分別量處如主文所示之刑，並定其應執行刑，暨
    各諭知易科罰金之折算標準，以資懲儆。又被告持以傷害告
    訴人、毀損物品用之木棍1支，不能證明係被告所有，亦非
    違禁物，爰不併予宣告沒收。
據上論斷，應依刑事訴訟法第284條之1、第299條第1項前段，刑
法第277條第1項、第354條、第51條第6款、第41條第1項前段，
刑法施行法第1條之1第1項、第2項前段，判決如主文。
本案經檢察官丙○○到庭執行職務。
中    華    民    國    97    年    6     月    4     日
                  臺灣臺中地方法院刑事第五庭
                      法  官  吳崇道
以上正本證明與原本無異。
如不服本判決應於收受本判決後10日內向本院提出上訴書狀，並
應敘述具體理由。
若未敘述理由者，應於上訴期間屆滿後20日內向本院補提理由書
狀（均須按他造當事人之人數附繕本）。
                      書記官  黃舜民
中    華    民    國    97    年    6     月    4     日
附錄本案論罪科刑法條全文
刑法第277條
傷害人之身體或健康者，處3年以下有期徒刑、拘役或1千元以下
罰金。
犯前項之罪因而致人於死者，處無期徒刑或7年以上有期徒刑；
致重傷者，處3年以上10年以下有期徒刑。
刑法第354條
毀棄、損壞前二條以外之他人之物或致令不堪用，足以生損害於
公眾或他人者，處2年以下有期徒刑、拘役或500元以下罰金。


司法院資訊處製作；財團法人民間司法改革基金會備份。
